臺灣桃園地方法院刑事簡易判決　　　　99年度壢簡字第2660號
　　聲　請　人　臺灣桃園地方法院檢察署檢察官
　　被　　　告　姜煥輝
　　　　　　　　邱顯泉
　　　　　　　　康敬一
　　　　　　　　黃鈺婷
　　　　　　　　劉秀玲
　　　　　　　　潘郁芳
　　　　　　　　李玉美原名林.
　　上七人共同
　　選任辯護人　文　聞律師
　　　　　　　　成樞律師
　　　　　　　　許玉娟律師
上列被告因妨害風化案件，經檢察官聲請以簡易判決處刑（99年
度偵字第24695 號），本院判決如下：
    主      文
姜煥輝、邱顯泉共同意圖使女子與他人為猥褻之行為，而容留以
營利，各處有期徒刑伍月，如易科罰金，均以新臺幣壹仟元折算
壹日。均緩刑肆年。扣案之骰子貳拾個、碗公個、塑膠杯貳
個、巡包表壹張、帳冊貳本及無線電壹支均沒收。
康敬一、劉秀玲、潘郁芳共同意圖使女子與他人為猥褻之行為，
而媒介以營利，各處有期徒刑月，如易科罰金，均以新臺幣壹
仟元折算壹日。均緩刑年。扣案之骰子貳拾個、碗公個、
塑膠杯貳個、巡包表壹張、帳冊貳本及無線電壹支均沒收。
黃鈺婷、李玉美（原名林玉美）意圖營利而意圖供人觀覽，公然
為猥褻之行為，各處拘役拾日，如易科罰金，均以新臺幣壹仟
元折算壹日。均緩刑貳年。
    事實及理由
一、姜煥輝係址設桃園縣平鎮市○○路○段27號2樓「伍星KTV 酒
    店」之負責人，邱顯泉則係現場實際負責人，2 人共同僱用
    康敬一為服務生負責在門口確認客人身分，劉秀玲則為帶班
    經理負責引領客人消費，潘郁芳為櫃檯會計負責為客人結帳
    、記帳。詎姜煥輝、邱顯泉共同基於意圖使女子與他人從事
    猥褻之行為而容留以營利之犯意聯絡，康敬一、劉秀玲及潘
    郁芳則共同基於意圖使女子與他人從事猥褻之行為而媒介以
    營利之犯意聯絡，再由邱顯泉雇用李玉美（原名林玉美）、
    黃鈺婷、蔡宛育、簡鳳賢及黃瑞琪為坐檯小姐，以坐檯每小
    時新臺幣（下同）700元作為工作酬勞，並以4位客人每2 小
    時含水酒、坐檯小姐、少爺服務計1 萬6,000 元之消費方式
    牟利，容留李玉美、黃鈺婷、蔡宛育、簡鳳賢及黃瑞琪在上
    開酒店內與客人為陪酒、玩遊戲並有脫內衣、內褲裸露之猥
    褻行為，並提供骰子等遊戲工具。嗣於民國99年9 月3 日晚
    間10時10分許，警員董賢立、歐建宗、溫宗彥及蘇育鋒4 人
    喬裝客人至該店消費，由康敬一確認喬裝警員渠等未攜帶照
    相機、過濾身份、開啟大門後，由潘郁芳廣播帶檯經理劉秀
    玲引領喬裝警員進入公眾得出入之包廂（該包廂門無法上鎖
    、開啟包廂門上鐵蓋可見包廂內之情形且包括服務生、坐檯
    小姐之任何人均得自由進出，屬不特定人及多數人得共聞共
    見之情形）內，並介紹消費方式，同時通知李玉美、黃鈺婷
    、蔡宛育、簡鳳賢及黃瑞琪提供董賢立等4 人陪酒服務，在
    上開包廂席間李玉美及黃鈺婷基於營利並供男客觀賞之意圖
    ，提議玩骰子比大小，若輸的一方則脫1 件衣服或喝1 杯酒
    ；嗣於同日晚間11時30分許，李玉美當眾褪下內衣裸露上半
    身，黃鈺婷則當眾脫衣至全身僅剩內褲，旋為喬裝警員當場
    查獲從事脫衣裸露之猥褻行為，案經桃園縣政府警察局平鎮
    分局報告臺灣桃園地方法院檢察署檢察官偵查後聲請簡易判
    決處刑。
二、訊之被告姜煥輝、邱顯泉、康敬一、劉秀玲、潘郁芳、黃鈺
    婷、李玉美（原名林玉美）均矢口否認有何上開犯行，被告
    姜煥輝辯稱伊僅係登記名義負責人，早於97年11月間即未介
    入經營該酒店云云；被告邱顯泉及劉秀玲則辯稱所僱用之服
    務小姐均嚴格禁止脫衣陪酒等猥褻行為云云；被告康敬一及
    潘郁芳則分別辯稱僅擔任門口服務員及櫃檯負責廣播及帳務
    處理，不知道酒店小姐有脫衣猥褻情事云云；被告李玉美及
    黃鈺婷則辯稱渠等並無公然猥褻云云。經查：
  (一)本件被告姜煥輝、邱顯泉、康敬一、劉秀玲、潘郁芳、黃鈺
    婷、李玉美（原名林玉美）對於前開「伍星KTV 酒店」僱用
    坐檯小姐工作酬勞、該酒店就4 位客人每2 小時之消費收費
    方式與案發時酒店指派被告黃鈺婷、李玉美（原名林玉美）
    與另3 名坐檯小姐蔡宛育、簡鳳賢及黃瑞琪與包廂內為喬裝
    男客之警員董賢立、歐建宗、溫宗彥及蘇育鋒陪酒，並由告
    黃鈺婷、李玉美（原名林玉美）與喬裝警員玩骰子比大小，
    若輸的一方則脫1 件衣服或喝1 杯酒，至李玉美當眾褪下內
    衣裸露上半身，黃鈺婷則當眾脫衣至全身僅剩內褲之客觀事
    實均坦認而不加爭執。經核與下列之被告或在場證人之陳述
    相符：
  被告黃鈺婷分別於警偵訊中之陳述：「後來喬裝客人的警方
    就提議說玩骰子比大小，點數小的人輸，輸就要脫一件衣服
    ，我就問喬裝客人的警方那你輸的話怎麼辦？喬裝客人的警
    方就跟我說他也脫一件衣服，因喬裝客人的警方口氣很兇，
    且我怕被客人打槍，我就同意與喬裝客人的警方玩脫衣遊戲
    」、「（問：你與喬裝客人的警方玩了幾次？你輸了幾次？
    脫了幾件衣服）我不知道玩幾次，我只知道喬裝客人的警方
    輸到脫光了。我也不知道我輸幾次，我有將內衣釦子解開，
    也有將內褲脫下大腿上方」（見偵卷(一)第56頁警訊筆錄）；
    「後來就玩遊戲，輸了的人要喝一杯，玩到喝了滿多的，我
    說我不玩了，客人說那玩輸了就脫一件，我說不要，後來我
    輸了，也喝不下了，客人口氣滿兇的，因為我喝不下了就脫
    一件，客人就把我的上衣脫掉。後來我又輸了，就把內衣的
    扣子解開，褲子脫掉，內褲有拉下來一點點，我自己拉下來
    的，可是我有用枕頭蓋住。客人也脫光了」（見偵卷(一)第
    134 頁偵查筆錄）。
  被告李玉美（原名林玉美）於警訊中之陳述：「我跟喬裝客
    人的員警玩骰子比大小，無論是我還是警察輸的人都要喝酒
    」、「我當時因為喝酒醉把衣物褪至裸露上半身」（見偵卷
    (一)第52頁警訊筆錄）。
  被告黃鈺婷另於警訊中陳述：「查獲另一位脫衣陪酒的小姐
    花名薔薇（即被告林玉美），制服警察已經到場拍照蒐證時
    ，我才看見薔薇上衣脫掉，雙手托在胸前，我不知道薔薇有
    無把內衣褲脫掉」（見偵卷(一)第56頁警訊筆錄）。
  證人即在場之陪酒小姐蔡宛育分別於警偵訊中之陳述：「我
    現場有親眼看到女服務生林玉美外號薔薇，裸露胸部，衣服
    往下拉並無全脫」（見偵卷(一)第61頁警訊筆錄）；「當時林
    玉美就是薔薇裸露胸部，衣服往下拉，但是還沒有全部脫下
    來」（見偵卷(二)第24頁）。
  證人即在場之陪酒小姐簡鳳賢於警訊中之陳述：「因今日（
    3 日）於22時許喬裝員警進入店內消費，在店內包與喬裝員
    警把玩骰子，飲酒、玩遊戲。約23時許，坐在我隔壁的小姐
    薔薇（即被告林玉美）將身上胸罩衣物褪去，喬裝員警便表
    明身分，待制服員警進入後臨檢查獲」（見偵卷(一)第66 頁
    警訊筆錄）。
  證人即在場之陪酒小姐黃瑞琪於警訊中之陳述：「我們進入
    後先點歌跳熱舞助興，接著就開始喝酒，席間為了助興，所
    以我們就準備了店內的骰子及碗公與警方所喬裝的客人玩遊
    戲，並向他們說好，酒客輸了就喝酒，陪酒小姐輸了就脫一
    件衣服，而我玩到後來沒有脫衣服，現場是另二名服務小姐
    有脫衣服，分別是黃鈺婷（藝名：COCO）及林玉美（藝名：
    薔薇）有脫衣裸露」、「我當時有看到黃鈺婷及林玉美裸露
    上半身，露出上身二點，但包廂內燈光昏暗，我也不確定有
    沒有露第三點，但我可明確看出林玉美（薔薇）前後脫了兩
    次衣服，都有裸露上身二點。而他們因為為玩遊戲玩輸了所
    以才會脫衣服裸露身體」（見偵卷(一)第74頁警訊筆錄）。
  (二)此外，復有現場照片（含被告林玉美褪去內衣之照片，見偵
    卷(一)第126 頁）、現場臨檢紀錄表、警員職務報告、營利事
    業登記證及商業登記資料公示查詢等在卷可稽，另經警扣得
    骰子23個、碗公3 個、塑膠杯2 個、巡包表1 張、帳冊2 本
    及無線電1 支等物扣案可資佐證。
  (三)另倘被告邱顯泉及劉秀玲確曾嚴格禁止坐檯小姐不得在包廂
    內從事猥褻服務，則被告李玉美及黃鈺婷何以甘冒被發現、
    違紀之風險，公然在無法上鎖、可從門外透視包廂內情形、
    不時有人進出之包廂內與喬裝警員等人從事擲骰、褪衣、脫
    胸罩至僅剩內褲之猥褻服務？且被告劉秀玲既與坐檯小姐有
    密切聯繫，豈有不知坐檯小姐有脫衣陪酒而與他人猥褻情事
    ，渠等所辯實與情理有違。
  (四)況被告邱顯泉於偵查中供稱自96年11月初開始參與，並與被
    告姜煥輝合夥經營，被告姜煥輝佔6 成股份、被告邱顯泉佔
    4 成股份等語，被告康敬一供稱自3 月開始工作迄今等語，
    被告劉秀玲供稱已工作2 、3 個月等語，被告潘郁芳供稱已
    工作2 、3 年等語，再參以坐檯小姐所證述內容及警員職務
    報告所載，足見坐檯小姐與酒客為猥褻之行為，為常態之服
    務項目，亦為「伍星KTV 酒店」之營業方式，則被告姜煥輝
    、邱顯泉、康敬一、劉秀玲及潘郁芳共同參與該酒店之經營
    ，應無不知之理。綜上，被告姜煥輝、邱顯泉、康敬一、劉
    秀玲及潘郁芳以提供小姐陪酒、陪唱為名，實則暗藏提供猥
    褻服務，藉以吸引客人駐足消費，以增加賺取包廂服務部分
    收益。自堪認本件被告等經營、受僱擔任負負責人、經理、
    會計、服務生或坐檯小姐工作之「伍星KTV 酒店」確有脫衣
    陪酒之色情營業行為，洵可認定。
三、又被告等雖均矢口否認有何聲請人所指之犯行，於本院調查
    中提出聲請調查證據狀及由辯護人提出準備書狀分別辯述如
    下：
  (一)被告姜煥輝部分辯稱：伊雖曾為「伍星KTV 酒店」登記名義
    之負責人，惟於97年11月前已將經營權讓渡予邱顯泉，且自
    99年7 月起，伊將股份移轉並向桃園縣政府申請負責人變更
    ，雖然迄今變更登記仍未完成，但此應屬行政機關之疏失，
    不可歸責於伊。因此，後來「伍星KTV 酒店」之一切行為，
    均與伊無關，伊對起訴事實既未參與，亦不知情云云。
  (二)被告邱顯泉部分辯稱：(1)本案員警係以釣魚手法查獲，員警
    先自行脫衣，再以惡劣口氣要求陪酒小姐黃鈺婷脫衣，嗣後
    為掩飾此節，復於職務報告中隱匿到場員警有5 人之事實，
    謊稱只有4 人（該名被隱匿之員警，就是先自行脫衣再要求
    黃鈺婷脫衣之員警）。(2)本案既屬以釣魚手法查獲，在程序
    上違法，包含被告是現行犯、得以附帶搜索「伍星KTV 酒店
    」、進而扣押相關證物等節，均屬違法。(3)「伍星KTV 酒店
    」明令禁止脫衣陪酒，凡於「伍星KTV 酒店」上班之陪酒小
    姐，均須簽署切結書，不得有妨害風化之行為。(4)員警於本
    案查獲前之99年9 月2 日，曾至「伍星KTV 酒店」消費過1
    次，當時並無妨害風化情事，足見查獲當日之所以會有妨害
    風化情事發生，是員警構陷所致云云。
  (三)被告康敬一部分辯稱：(1)簡易判決處刑書稱伊擔任把風工作
    ，與事實不符，其實伊僅擔任「伍星KTV 酒店」之現場安檢
    人員，並不知悉該酒店包廂內之情形。現場安檢人員之工作
    內容為確認來客未攜帶槍砲刀械等危險物品，並非過濾身分
    ，更未參與酒店經營。因此不可能有媒介女子與他人猥褻之
    犯行。此有監視器錄影畫面可證（99年9 月3 日第一批客人
    3 名員警進入「伍星KTV 酒店」時，伊並未逐一檢查來人身
    分及是否攜帶相機，僅就經過金屬安檢門時有發出聲音之1
    名員警稍微碰觸，確認無攜帶槍砲刀械即放行，稍微碰觸如
    何確認來客身分？）(2)伊的警詢筆錄製作過程有瑕疵，當時
    僅有一名員警同時負責詢問及打筆錄，筆錄卻記載詢問人是
    一人，紀錄人是另一人，顯與事實不符云云。
  (四)被告劉秀玲部分辯稱：(1)伊既然承認已在「伍星KTV 酒店」
    工作2 ～3 個月，足見伊的工作內容無不法情事。(2)凡於「
    伍星KTV 酒店」工作之人均有簽立切結書，不得有妨害風化
    行為，因此伊不可能有容留女子與他人為猥褻行為之犯行。
    (3)查獲本案之員警於99年9 月2 日即查獲前一天即至「伍星
    KTV 酒店」消費過一次，當日並無任何違法情事發生，足證
    9 月3 日發生之事，是在員警陷害教唆下發生之突發事件，
    並非常態。(4)伊平日之工作係監督店內小姐，故若有小姐違
    反店內規定脫衣陪酒，按理也會躲著伊，不讓伊知道。不能
    僅以伊擔任經理一職，推論伊必然知悉小姐脫衣陪酒云云。
  (五)被告潘郁芳部分辯稱：(1)伊不知「伍星KTV 酒店」內有女子
    與他人從事猥褻行為。伊只是櫃臺，負責廣播客人指定之經
    理，及依客人數廣播小姐依序上檯陪酒，小姐並非被告可以
    安排，誰上檯係依輪值順序而定。且伊上班時從不會離開櫃
    臺周圍，包廂內情況伊根本不可能知道。(2)伊本身沒有任何
    媒介女子與他人從事猥褻行為之行為。伊在店內工作的薪資
    是固定的，生意好壞與薪資高低無關，因此聲請簡易判決處
    刑書稱伊藉由提供猥褻服務吸引客人上門，增加賺取之包廂
    服務費云云，與事實不符云云。
  (六)被告黃鈺婷部分辯稱：伊於查獲當日本來堅持不脫衣，係喬
    裝酒客員警自己先脫衣，再以惡劣語氣強迫伊脫衣的，伊是
    勉強配合。伊會配合脫衣是因為怕酒客生氣，得罪了客人，
    會影響公司日後的生意。但伊脫衣後，也有盡量遮掩。且伊
    的肚子上有疤這件事，可佐證伊不是自願脫衣的云云。
  (七)被告李玉美（原名林玉美）部分辯稱：伊於案發當日在遭查
    獲之包廂內陪喬裝酒客之員警喝酒，因不勝酒力，神智模糊
    ，直到員警表明身分時仍是如此，因此當時包廂內發生何事
    ，伊何以會衣衫不整，伊也不清楚。但伊確定自己絕無脫衣
    陪酒，衣衫不整可能是因為飲酒過量舉止失措而弄亂的，亦
    有可能是被員警趁機脫去衣服云云。
四、然被告所辯均非可採，其理由如下：
  (一)被告姜煥輝部分：查本件被告邱顯泉已於警訊中供稱：「（
    問：你於該店【伍星KTV 酒店】從事何職務？）我從事該店
    總經理的職務」（見偵卷(一)26頁）、「（問：你所屬之公司
    【伍星KTV 酒店】有無領有營利事業登記證? 負責人上面登
    記為何人【詳細年籍資料】？）有。姜煥輝，詳細年籍我不
    清楚」（見偵卷(一)27頁）等語。此外，復有桃園縣政府商業
    登記公示資料查詢（見偵卷(二)30頁）在卷可按，從而被告迄
    案發查獲之日姜煥輝係本件伍星之登記負責人無疑。按前開
    公示資料查詢載明「伍星酒家」係經營酒吧酒家經營業與視
    聽歌唱業，且自89年4 月17日即已設立，衡情被告姜煥輝身
    為登記負責人對於店內有脫衣陪酒之色情營業行為應不可能
    不知。且被告姜煥輝亦未表示對店內營業並不知情，僅主張
    其已於99年7 月起，伊將股份移轉與被告邱顯泉，並向桃園
    縣政府申請負責人變更云云。然其僅提出讓渡契約書（偵卷
    (二)28頁）及桃園縣政府會勘通知單（偵卷(二)29頁）為證，惟
    其該通知單上僅記載會勘時間為99年10月5 日下午2 時，會
    勘事由為申請商業負責人變更登記案，並未記載負責人將由
    何人變更為何人，且受文者亦係「伍星酒家」，被告姜煥輝
    、邱顯泉之名義均未顯現，是否通過會勘自該函亦無從得知
    ，是自不足僅以上開姜、邱二人之私約及桃園縣政府通知單
    ，即可證明被告姜煥輝已將全部酒店營業移交交予被告邱顯
    泉，更無從據以認定被告姜煥輝就本件確屬毫不知情。再者
    ，被告邱顯泉於警訊偵查中均自稱「現場負責人」，亦足見
    其明知並非「「伍星KTV 酒店」（家）」之真正所有人及全
    權負責人，而該真正所有人及全權負責人應係被告姜煥輝無
    疑，是被告姜煥輝所辯並非可採。
  (二)被告邱顯泉部分：其雖辯稱本件係陷害教唆云云，然查，「
    伍星KTV 酒店」之小姐本即會與客人玩擲骰子之遊戲，業據
    前開證人即陪酒小姐陳明在卷，且本案扣得之碗公與骰子等
    物確屬經營「伍星KTV 酒店」之被告等人所有，並非喬裝員
    警帶去，且據陪酒小姐證人蔡宛育於偵查中證稱：「（問：
    骰子、其他東西誰提供？）都是公司提供，每個包廂幾乎都
    有這些骰子碗公」等語（見偵卷(二)24頁）。是則為炒熱氣氛
    ，由陪酒小姐與客人把玩骰子玩脫衣遊戲並喝酒等情節，依
    社會通念，均屬酒店內經常發生之事，並非罕見。被告邱顯
    泉指稱喬裝員警先自行脫衣，再以惡劣口氣要求陪酒小姐黃
    鈺婷脫衣云云，既違常理，核非事實。況本件「伍星KTV 酒
    店」確有前開脫衣陪酒之色情營業行為，已由證人即陪酒小
    姐證述甚詳，並據本院認定如前，復按「所謂陷害教唆，係
    指行為人原不具犯罪之故意，純因司法警察之設計教唆，始
    萌生犯意，進而實施犯罪構成要件之行為者而言，因其手段
    顯然違反憲法對於基本人權之保障，且已逾越偵查犯罪之必
    要程度，對於公共利益之維護並無意義，故否定其因此取得
    之證據資料有證據能力。至警方對於原已具有犯罪故意並已
    實施犯罪行為之人，以所謂釣魚之偵查技巧蒐證，既無礙於
    行為人基本人權之保障，對於犯罪偵防及社會秩序之維護，
    復有正面之效果，倘其取得證據資料並未違背法定程序，自
    應認其有證據能力」（最高法院97年台上字第1786號參照）
    。是則本件被告等經營、工作之「伍星KTV 酒店」既有脫衣
    陪酒之營業手法，警員喬裝參與遊戲，伺機表明身分查獲，
    容屬「釣魚」之誘捕偵查技巧，難認構成陷害教唆，被告此
    部分所辯亦非可採。又被告又以尚有第5 名員警參與查獲置
    辯，然此實與本件犯行之發生並無相關，自乏調查之必要性
    。末被告辯稱本件係非法搜索，然查，本院曾勘驗查獲當時
    之錄影光碟，依勘驗結果可知員警在「伍星KTV 酒店」內搜
    索時，係在查獲黃鈺婷、林玉美脫衣陪酒之後，而當時所有
    店內小姐都已經群聚大廳圍坐在沙發椅上，等待警方搜索完
    畢，然後簽筆錄跟臨檢表。因此搜索當時，員警應有相當理
    由足認犯罪事實存在，從而，店內之工作人員含負責人、少
    爺、小姐，當時均屬犯罪嫌疑人之身分。準此，本案警方依
    刑事訴訟法第130 條規定於逮捕犯罪嫌疑人時執行附帶之搜
    索應屬合法。又附帶搜索之客體為上開犯罪嫌疑人之身體、
    隨身攜帶之物件、所使用之交通工具及其立即可觸及之處所
    ，刑事訴訟法第130 條定有明文。依勘驗結果觀之，搜索之
    客體為該酒店之櫃臺檯面及抽屜（不只一個），為身為犯罪
    嫌疑人之被告於店內擔任服務人員（含少爺、小姐）工作上
    經常觸及之處，故本件搜索符合上開法文要件。所搜出之物
    品如帳冊等亦屬於上開人等隨身攜帶、使用之物，其搜索程
    序亦屬合法。另依96年05月28日法檢字第0960801837號法律
    問題研討會結論認為，附帶搜索時所搜出之物，縱無危害執
    行搜索員警人身安全之虞，只要屬於可為證據之物，該附帶
    搜索仍屬合法。本件附帶搜索雖非針對槍砲刀械等危險物品
    ，然搜出之物品帳冊等顯然屬於可為證據之物，因此揆上開
    意旨，本件附帶搜索應屬合法，所搜出之帳冊可得為證據，
    是被告此部分所辯仍非可取。末被告又辯稱「伍星KTV 酒店
    」明令禁止脫衣陪酒，凡於「伍星KTV 酒店」上班之陪酒小
    姐，均須簽署切結書，不得有妨害風化之行為；且本案查獲
    前之99 年9月2 日，曾至伍星酒店消費過1 次，當時並無妨
    害風化情事云云。然查本件並無任何為證人之陪酒小姐提及
    「伍星KTV 酒店」或被告等有要求渠等簽署禁止脫衣陪酒之
    切結書，被告等亦未就此於警偵訊中做任何之相關陳述，而
    僅提及所謂「重要宣導」（偵卷(一)155 頁）而已。迨嗣後於
    本院審理中始於100 年8 月29日準備書狀附提證人即陪酒小
    姐蔡宛育、簡鳳賢、黃鈺婷及李玉美（原名林玉美）在案發
    前即已簽署之員工切結書（被證2- 2），自顯係事後飾卸之
    舉，難脫捏造之嫌，自屬無從可信為真。又縱警員曾於本案
    前即試圖至「伍星KTV 酒店」喬裝查獲而未成功，然因鍥而
    不捨，終於本件一舉查獲，亦無從認定被告等並未經營色情
    ，更不得遽指本件脫衣陪酒係遭警員威逼，是被告邱顯泉此
    部分所辯仍非可採。
  (三)被告康敬一部分：被告康敬一固否認擔任把風，辯稱僅帶客
    云云，惟查，「伍星KTV 酒店」既有脫衣陪酒之色情經營事
    實，身為帶客上樓服務員身分之被告自屬不可能不知。縱如
    被告所辯係擔任安檢，僅確認客人未攜帶危險物品，而非確
    認客人身分，亦無從據此即認定其對客人來店消費係採脫衣
    陪酒之方式全不知情。另依本院勘驗被告等提出之光碟（均
    係99年9 月3 日當日），就被告康敬一部分勘驗結果如下：
    (1)光碟檔案編號1-2 （時間21：21：13）：康敬一與此三人
    站在安檢門旁，康敬一狀似向此三人問一些問題（約花4 ～
    5 秒）後，期間用手輕拍了其中一人的肩膀，之後康敬一即
    掉頭下樓，此三人則在無康敬一陪同下自行上樓(2)光碟檔案
    編號1-3 （時間21：41：25）康敬一走到泊車的櫃臺前，接
    著二名男子跟隨康敬一走向前述樓梯間。(3)光碟檔案編號
    1-4 （時間21：41：33）光碟檔案編號1-3 所示之二名男子
    跟著康敬一走上前述樓梯，經過安檢門時，旁邊燈光同樣有
    亮，康敬一根本沒有要求二人停下，即任由二人上樓，自己
    轉身下樓。康敬一正要下樓時，另有一名男子從樓下走上來
    ，康敬一見狀轉頭上樓並與該男子略加交談（約1 ～2 秒）
    ，用手輕拍該男子肩膀後，該名男子繼續上樓，康敬一則轉
    身下樓。(4)光碟檔案編號1-5 （時間20：08：47）四位客人
    通過安檢門上樓梯，只有最後一位通過時燈有亮，康敬一在
    旁觀看他們通過，通過後客人僅有回頭向康敬一致意，康敬
    一隨即掉頭下樓，期間完全沒有要求四人停下檢查什麼。是
    自勘驗結果可知，被告康敬一確屬有與客人交談，並非僅擔
    任安檢工作；又縱客人經過安全門發生警示，被告康敬一亦
    未做任何檢查獲確認有無槍砲刀械等危險物品動作，足認被
    告所辯僅擔任安檢人員，或有檢查確認查獲警員有無帶槍云
    云非真。加以被告康敬一與畫面中之客人均頗為熟稔，要謂
    其完全不知客人消費內容，客人亦未將之告知，其孰能信？
    綜上，被告康敬一所辯非真，自不為本院所採信。至餘與他
    被告相同之辯述則不贅論。
  (四)被告劉秀玲及被告潘郁芳部分：均一致辯稱完全不知包廂內
    發生何事，不能因擔任經理或會計即推論犯罪云云。被告劉
    秀玲並聲請勘驗案發包廂外現場錄影光碟，證明包廂進出都
    有管制，並非隨時可自由進出云云。經查被告劉秀玲、潘郁
    芳均坦承受雇於「伍星KTV 酒店」擔任經理及會計，被告劉
    秀玲甚且負責引領客人進入包廂並介紹消費內容，潘郁芳為
    櫃檯會計負責為客人結帳、記帳，且均已持續工作一段時間
    ，對於「伍星KTV 酒店」係採經營脫衣陪酒之消費內容自不
    可能不知，所辯應係空言圖卸之詞，不足採信。又被告劉秀
    玲故辯稱包廂有上鎖，故無從得知包廂內發生何事云云，然
    查，被告劉秀玲於警訊中即已供稱：「（問：包廂門上之透
    明玻璃可否由外看進包廂？包廂門是否可上鎖？任何人是否
    可以進出？）看的進去，但看不清楚，包扇門是可以上鎖的
    。但我不知道當時218 包廂內是否有鎖門。有叫服務後，任
    何人敲門皆可進出」等語（見偵卷(一)42頁），被告黃鈺婷亦
    於警訊中供稱：「（問：218 號包廂門上的透明玻璃是否可
    由外看進裡面？包廂門可否上鎖？）218 包廂門上的透明玻
    璃為可由外看進裡，包廂門可上鎖，外面也可自由開啟」等
    語（見偵卷(一)27頁）。足見「伍星KTV 酒店」包廂並非封閉
    設計，除可從外觀察，任何人或者敲門即可進入或可以自由
    開啟，是被告劉秀玲、潘郁芳所辯包廂上鎖無法進入，無從
    得知發生何事云云，顯非實在。又被告等固提出鎖匠之姓名
    要求傳訊，但依照本院勘驗被告等提出之光碟（亦均係99年
    9 月3 日當日），就包廂門是否可以自外打開乙節，勘驗結
    果如下：被告法官問康敬一部分勘驗結果如下：(1)光碟檔案
    編號2-7 （時間22：00：37）少爺沿著包廂間之走道，將手
    伸高，在包含前述包廂在內的數個包廂的門上方的某個裝置
    上做了一個動作（因畫面並不清晰，具體動作為何無法確定
    ，但大致上看來是轉動）(2)光碟檔案編號2-9 （時間22：09
    ：26）一名穿著清涼的年輕女子沿著包廂間的走道，逐一探
    近包廂的門窺探包廂內之情形，並於窺探後用手去碰門的上
    方同前述少爺所碰觸的裝置。如此窺探到光碟檔案編號2-1
    所示之包廂時，該包廂內門打開，走出一名穿著清涼的年輕
    女子（下稱小姐）並走到走道另一邊，前述逐一窺探包廂情
    形的女子，則站在該包廂門口約23～24秒後始離開該包廂門
    口，離開前有用手去拉門上方的那個裝置(3)光碟檔案編號2-
    10（時間22：42：21，此實應是已知警員喬裝查案）3 、4
    名少爺衝進包廂間的走道，逐一開啟有人在內的包廂的門，
    唯獨光碟檔案編號2-1 所示之包廂的門被鎖住無法從外打開
    。之後被打開門的其他包廂內有多名小姐匆忙走出，邊走邊
    快速披上外套。此時唯獨被鎖住的該包廂無人出來隨後數名
    少爺聚集在前述包廂前，似在商議些什麼，片刻後少爺各作
    鳥獸散。則依上開勘驗結果可知，「伍星KTV 酒店」之包廂
    確實可以自外開啟而無法上鎖，此顯非僅緊急逃生功能，而
    係無論經理、少爺或小姐，甚至知悉內情之客人均可自外開
    啟。既「伍星KTV 酒店」之包廂並非採完全封閉式，不但可
    自外窺探，更可自外開啟，被告劉秀玲、潘郁芳所辯即失其
    依據，更無可信餘地。至光碟畫面之本案案發包廂固因警員
    表示身分控制現場，而不允自外開啟，自屬符於情理，要不
    得僅以該包廂斯時打不開，即可謂「伍星KTV 酒店」全部包
    廂均屬密封得上鎖之情況。另餘與他被告相同之辯述亦不贅
    論。
  (五)被告黃鈺婷、李玉美（原名林玉美）部分：被告2 人均否認
    有何於公眾得出入場所營利公然猥褻之犯行，然查，「伍星
    KTV 酒店」之包廂既無法上鎖而可任意由外開啟，且該酒店
    係公開營業場所，則渠等脫衣陪酒之包廂自屬不特定人（包
    含酒店工作人員、客人）得任意進出之場所，所辯非公然猥
    褻云云，即無可採。又被告黃鈺婷辯稱係因員警自己先脫衣
    ，再以惡劣語氣強迫伊脫衣的，且伊的肚子上有疤這件事，
    可佐證伊不是自願脫衣的云云。然查被告黃鈺婷已於偵警訊
    及偵查坦認脫衣，並未抗辯係遭強迫，嗣後翻異改稱遭強迫
    毫無依據。且本件並非陷害教唆業如前述，被告黃鈺婷倘不
    欲脫衣裸露，大可拒絕，且其亦自承怕客人生氣云云，是其
    縱然未必完全情願，但已自行意思決定脫衣陪酒，自不得諉
    責於查獲員警。又其肚子是否有疤痕，與其脫衣陪酒自無必
    然關聯，擇此置辯，當非可採。又被告李玉美（原名林玉美
    ）固辯稱依當時已喝醉，完全不知何事云云，然自行因故意
    或過失招致不得主張精神障礙以阻卻責任，刑法第19條第3
    項定有明文，從而被告李玉美（原名林玉美）自不得以其酒
    醉之原因自由決定行為，對其為何等有利之主張。且依上揭
    證人即多位陪酒小姐之證詞，均一致指稱被告李玉美（原名
    林玉美）脫去胸罩裸露胸部，是被告李玉美（原名林玉美）
    公然猥褻之犯行信而有徵，其空言並未脫衣以圖卸責，更以
    推諉警員強脫荒謬之舉，均不為本院所採信。又被告黃鈺婷
    、李玉美（原名林玉美）均係陪酒小姐，欲得客人賞識可多
    付檯費，始出此舉，顯有營利之意圖，至為灼然，且符於一
    般事理。綜上，被告黃鈺婷、李玉美（原名林玉美）所辯亦
    非可採。至餘與他被告相同之辯述亦不贅論。
  (六)綜上所述，被告姜煥輝、邱顯泉、康敬一、黃鈺婷、劉秀玲
    、潘郁芳、李玉美（原名林玉美）等7 人之辯解均係事後畏
    罪卸責之詞，不足採信。本件事證已臻明確，被告等之犯行
    洵可認定，自應依法論科。
五、按刑法分則中「公然」二字之意義，祇以不特定人或多數人
    得以共見共聞之狀況為已足；又所謂多數人，係包括特定之
    多數人在內，至其人數應視立法意旨及實際情形已否達於公
    然之程度而定，司法院院字第2033號解釋及大法官會議釋字
    第145 號解釋可資參照。是核被告姜煥輝、邱顯泉所為，係
    犯刑法第231 條第1 項之意圖使女子與他人為猥褻之行為而
    容留以營利罪；被告康敬一、劉秀玲及潘郁芳所為，則係犯
    刑法第231 條第1 項之意圖使女子與他人為猥褻之行為而媒
    介以營利罪；被告李玉美及黃鈺婷所為，係犯刑法第234 條
    第2 項之公然猥褻以營利罪。被告姜煥輝、邱顯泉圖利媒介
    女子從事猥褻之低度行為應為容留之高度行為所吸收，不另
    論罪。本件被告姜煥輝、邱顯泉、康敬一、劉秀玲、潘郁芳
    共同犯罪，彼此間互相就圖利容留及圖利媒介之犯行階段互
    有犯意聯絡及行為分擔，均為共同正犯。被告黃鈺婷、李玉
    美（原名林玉美）則均係單獨所犯，各成立渠等之罪名。爰
    審酌本件被告姜煥輝、康敬一、劉秀玲3 人，5 年內均無因
    故意犯罪受有期徒刑以上刑之宣告，其中被告邱顯泉、黃鈺
    婷、潘郁芳、李玉美（原名林玉美）4 人則均完全無任何犯
    罪紀錄，素行非劣，惟僅為圖營利，欲增加「伍星KTV 酒店
    」來客量及營收，被告姜煥輝、邱顯泉、康敬一、劉秀玲、
    潘郁芳竟共同容留、媒介成年女子與男客為脫衣陪酒之猥褻
    色情經營手法，被告黃鈺婷、李玉美（原名林玉美）為得檯
    費則甘願脫衣陪酒，均已破壞善良風俗，敗落社會風氣，所
    為非是，姑念被告或因在意經營績效，或因家庭、工作因素
    不得不然，或因年紀尚輕，智慮未週，或因一時之誤，而致
    罹刑典，其情不無可原，且本件查獲次數僅有一次，預期所
    得不高，惡性及損害尚非嚴重，又雖渠等犯罪後均否認犯行
    態度不佳，惟亦均已陳述不再從事該行業工作，應知省悟，
    尚有自新之契機，並兼衡被告7 人之生活狀況、品行、智識
    程度、資力，其等犯罪之動機、目的等一切情狀，分別量處
    如主文所示之刑，並均諭知易科罰金之折算標準，以資懲儆
    。末查被告邱顯泉、黃鈺婷、潘郁芳、李玉美（原名林玉美
    ）4 人均完全無任何犯罪紀錄，被告姜煥輝、康敬一、劉秀
    玲3 人則5 年內均未曾因故意犯罪受任何有期徒刑以上刑之
    宣告，此均有臺灣桃園地方法院檢察署刑案資料查註紀錄表
    及臺灣高等法院被告前案紀錄表各7 件存卷可按，其等經此
    教訓，自當知所勉而無虞再犯，本院綜核各情，認上開有期
    徒刑、拘役之宣告，已足策渠7 人自新，所宣告之刑，均以
    暫不執行為適當，併依法諭知被告姜煥輝、邱顯泉各緩刑4
    年，被告康敬一、劉秀玲、潘郁芳各緩刑3 年，被告黃鈺婷
    、李玉美（原名林玉美）各緩刑2 年，用啟向上。扣案之骰
    子23個、碗公3 個、塑膠杯2 個、巡包表1 張、帳冊2 本及
    無線電1 支等物，均屬「伍星KTV 酒店」之物，業經被告及
    證人陪酒小姐陳明在卷，核屬經營酒店之被告姜煥輝、邱顯
    泉所有，且供渠等與其他被告康敬一、劉秀玲、潘郁芳共犯
    本件圖利容留、媒介猥褻罪所用之物，應依共犯責任連帶之
    原則，分別於渠5 人主文項下諭知沒收。
六、據上論斷，應依刑事訴訟法第449 條第1 項前段、第450 條
    第1 項，刑法第28條、第231 條第1 項、第234 條第2 項、
    第41條第1 項前段、第74條第1 項第1 款，刑法施行法第1
    條之1 第1 項、第2 項前段、第38條第1 項第2 款，逕以簡
    易判決處刑如主文。
七、如不服本判決，得於判決書送達之翌日起10日內，以書狀敘
    述理由，向本院提出上訴。
中    華    民    國   100    年    10    月    31    日
                  桃園簡易庭    法  官  江德民
以上正本證明與原本無異。
如不服本判決，應於送達後10日內，向本院提出上訴狀（應附繕
本）。
                                書記官  黃子祝
中    華    民    國   100    年    11    月    7     日
附論罪科刑依據之法條：
刑法第231 條（圖利使人為性交或猥褻罪）
意圖使男女與他人為性交或猥褻之行為，而引誘、容留或媒介以
營利者，處5 年以下有期徒刑，得併科（新臺幣）10萬元（經提
高為新台幣30萬元）以下罰金。以詐術犯之者，亦同。
公務員包庇他人犯前項之罪者，依前項之規定加重其刑至二分之
一。
刑法第234 條（公然猥褻罪）
意圖供人觀覽，公然為猥褻之行為者，處1 年以下有期徒刑、拘
役或3 千元（經提高為新臺幣9 千元）以下罰金。
意圖營利犯前項之罪者，處2 年以下有期徒刑、拘役或科或併科
1 萬元（經提高為新臺幣3 萬元）以下罰金。